臺灣高等法院刑事裁定
109年度聲字第4790號
聲  請  人  臺灣高等檢察署檢察官
受  刑  人  陳文福



                   （現於法務部○○○○○○○○○○○執行中）
上列聲請人因受刑人數罪併罰有二裁判以上，聲請定其應執行之
刑（聲請案號：臺灣高等檢察署109年度執聲字第2469號），本
院裁定如下：
    主  文
陳文福犯如附表所示各罪所處之刑，應執行有期徒刑捌年。
    理  由
一、聲請意旨略以：受刑人陳文福因竊盜等數罪，先後經判決確
    定如附表，應依刑法第53條、第51條第5款之規定，定其應
    執行之刑，爰依刑事訴訟法第477條第1項之規定聲請定應執
    行之刑等語。
二、按裁判確定前犯數罪者，併合處罰之。但有下列情形之一者
    ，不在此限：㈠得易科罰金之罪與不得易科罰金之罪。㈡得易
    科罰金之罪與不得易服社會勞動之罪。㈢得易服社會勞動之
    罪與不得易科罰金之罪。㈣得易服社會勞動之罪與不得易服
    社會勞動之罪。前項但書情形，受刑人請求檢察官聲請定應
    執行刑者，依第51條規定定之，刑法第50條定有明文。又數
    罪併罰，有二裁判以上者，依刑法第51條之規定，定其應執
    行之刑；而數罪併罰，宣告多數有期徒刑者，於各刑中之最
    長期以上，各刑合併之刑期以下，定其刑期，但不得逾30年
    ，刑法第53條、第51條第5款分別定有明文。
三、經查，受刑人因竊盜等罪，先後經臺灣基隆地方法院、臺灣
    士林地方法院、臺灣新北地方法及本院判處如附表所示之刑
    ，並均確定在案，且如附表所示各罪，均係在如附表編號1
    所示之罪判決確定日前所犯等情，有各該判決書及本院被告
    前案紀錄表附卷可稽。又受刑人所犯如附表所示各罪，其中
    附表編號1、4、5、6、9、10為得易科罰金之罪，其餘為不
    得易科罰金之罪，固合於刑法第50條第1項但書之規定，惟
    受刑人已聲請定其應執行刑，此有臺灣桃園地方檢察署依10
    2年1月23日修正之刑法第50條調查受刑人是否聲請定應執行
    刑調查表在卷足佐，故得依刑法第50條第2項之規定定其應
    執行刑，是檢察官聲請定其應執行刑，於法相符，應予准許
    。參酌上開各罪宣告刑之有期徒刑總和上限、各刑中最長期
    ，及附表編號5、6前曾經定應執行有期徒刑2年6月；附表編
    號7、8前曾經定應執行刑有期徒刑1年1月；附表編號11、12
    前曾經定應執行刑有期徒刑2年2月，暨受刑人各犯罪動機、
    手段、犯後態度、犯罪情節、危害情況、侵害法益、犯罪次
    數及整體犯罪非難評價等總體情狀綜合判斷，爰就如附表所
    示各罪，定其應執行刑如主文所示。
四、依刑事訴訟法第477條第1項，刑法第50條第2項、第51條第5
    款、第53條，裁定如主文。 
中　　華　　民　　國　 109　　年　　12　　月　　 30 　日
  　　　　　　　　　刑事第十七庭審判長法　官 鄭水銓
　  　　　　　　　　　　　　　　　　  法　官 沈君玲
　　  　　　　　　　　　　　　　　　  法　官 李世華
以上正本證明與原本無異。
不得抗告。
                                      書記官 莊佳鈴
中　　華　　民　　國　　109 　年　　12　　月　　30　　日
附表
編         號  1 2 3 罪         名  毒品危害防制條例（施用第二級毒品） 竊盜 竊盜 宣    告   刑  有期徒刑3月 有期徒刑10月 有期徒刑7月 犯  罪 日  期  108年01月23日 108年01月15日 108年01月18日 偵  查 機  關  臺灣基隆地方檢察署108年度毒偵字第334號 臺灣基隆地方檢察署108年度偵字第948號 臺灣士林地方檢察署108年度偵字第3611、3816號  最  後 事實審 法 院 臺灣基隆地方法院 臺灣基隆地方法院 臺灣士林地方法院  案 號 108年度基簡字第693號 108年度易字第123號 108年度審易字第831號  判決日期 108年05月06日 108年05月06日 108年06月26日 確定判決 法    院 臺灣基隆地方法院 臺灣基隆地方法院 臺灣士林地方法院  案    號 108年度基簡字第693號 108年度易字第123號 108年度審易字第831號  確定日期 108年05月27日 108年05月27日 108年07月31日 是否得易科罰金  是 否 否 備       註  臺灣基隆地方檢察署 108年度執字第2314號 臺灣基隆地方檢察署 108年度執字第1892號 臺灣士林地方檢察署 108年度執字第4479號 

編         號  4 5 6 罪         名  竊盜 竊盜 竊盜 宣    告   刑  有期徒刑3月 有期徒刑6月8次 有期徒刑3月2次 犯  罪 日  期  108年01月18日 107年11月27日 107年12月08日 107年12月09日 107年12月17日 108年01月16日 108年01月17日 108年01月19日 108年01月21日 107年12月17日 108年01月21日 偵  查 機  關  臺灣士林地方檢察署108年度偵字第3611、3816號 臺灣新北地方檢察署108年度偵字第5066、7018、9547號 臺灣新北地方檢察署108年度偵字第5066、7018、9547號  最  後 事實審 法 院 臺灣士林地方法院 臺灣新北地方法院 臺灣新北地方法院  案 號 108年度審易字第831號 108年度審簡字第402號 108年度審簡字第402號  判決日期 108年06月26日 108年07月11日 108年07月11日 確定判決 法    院 臺灣士林地方法院 臺灣新北地方法院 臺灣新北地方法院  案    號 108年度審易字第831號 108年度審簡第402號 108年度審簡字第402號  確定日期 108年07月31日 108年08月10日 108年08月10日 是否得易科罰金  是 是 是 備       註  臺灣士林地方檢察署 108年度執字第4479號 臺灣新北地方檢察署108年度執字第12166號（編號5、6經定應執行有期徒刑2年6月）  

編         號  7 8 9 罪         名  竊盜 竊盜 竊盜 宣    告   刑  有期徒刑8月 有期徒刑7月 有期徒刑6月 犯  罪 日  期  107年11月26日上午11時至同年12月14日下午4時45分間之某時 108年01月18日 108年01月08日 偵  查 機  關  臺灣士林地方檢察署108年度偵字第6107、7010號 臺灣士林地方檢察署108年度偵字第6107、7010號 臺灣新北地方檢察署108年度偵字第11939號  最  後 事實審 法 院 臺灣士林地方法院 臺灣士林地方法院 臺灣新北地方法院  案 號 108年度審易字第1128號 108年度審易字第1128號 108年度審易字第1684號  判決日期 108年07月31日 108年07月31日 108年08月14日 確定判決 法    院 臺灣士林地方法院 臺灣士林地方法院 臺灣新北地方法院  案    號 108年度審易字第1128號 108年度審易字第1128號 108年度審易字第1684號  確定日期 108年08月27日 108年08月27日 108年09月17日 是否得易科罰金  否 否 是 備       註  臺灣士林地方檢察署108年度執字第5436號（編號7、8經定應執行有期徒刑1年1月）  臺灣新北地方檢察署108年度執字第14051號 

編         號  10 11 12 罪         名  毒品危害防制條例  (持有第一級毒品) 竊盜 竊盜 宣    告   刑  有期徒刑4月 有期徒刑1年8月 有期徒刑10月 犯  罪 日  期  108年01月21至23日 108年01月16日 108年01月19日 偵  查 機  關  臺灣基隆地方檢察署108年度偵字第2421號 臺灣桃園地方檢察署108年度偵字第7867號 臺灣桃園地方檢察署108年度偵字第7867號  最  後 事實審 法 院 臺灣基隆地方法院 臺灣高等法院 臺灣高等法院  案 號 108年度易字第436號 108年度上易字第2502號 108年度上易字第2502號  判決日期 109年01月10日 109年04月30日 109年04月30日 確定判決 法    院 臺灣基隆地方法院 臺灣高等法院 臺灣高等法院  案    號 108年度易字第436號 108年度上易字第2502號 108年度上易字第25002號  確定日期 109年01月20日 109年04月30日 109年04月30日 是否得易科罰金  是 否 否 備       註  臺灣基隆地方檢察署109年度執字第522號 臺灣桃園地方檢察署109年度執字第9236號（編號11、12經原判決定應執行有期徒刑2年2月）